臺灣高等法院刑事裁定　　　　　　　　 100年度抗字第1365號
抗　告　人
即　受刑人　　施宇軒
上列抗告人因違反毒品危害防制條例等案件，不服臺灣板橋地方
法院中華民國100年11月10日定其應執行刑之裁定（100年度聲字
第5189號），提起抗告，本院裁定如下：
    主  文
抗告駁回。
    理  由
一、原裁定意旨略以：抗告人即受刑人（下稱抗告人）施宇軒因
    違反毒品危害防制條例等案件，經法院先後判處如附表所示
    之刑，並均確定在案。茲檢察官聲請定其應執行之刑，經審
    核認其聲請為正當，爰依刑事訴訟法第477條第1項、刑法第
    53條、第51條第5款、第41條第1項前段，裁定應執行有期徒
    刑6月，如易科罰金，以新臺幣1000元折算1日。
二、抗告意旨略以：新修正刑法施行後，一罪一罰之認定對於毒
    品危害防制條例中施用毒品案件之案件認定有失公允，如被
    告犯5次販賣行為，每次分別判刑15年，共計75年，定其應
    執行之刑約為18年6月至19年；又如被告犯有普通強盜案6件
    ，分別判刑5年6月，合計33年，定應執行刑為6年6月左右等
    ，原因在於上開案件大致合併由同一法官審理，施用毒品案
    件則無此情形，此一不公平現象，令抗告人不服。且施用毒
    品有其成癮性，在反覆施用下以新制處罰，其刑度豈非比販
    毒、殺人、強盜等罪更重，觀諸原裁定對抗告人所犯數罪之
    定應執行之刑，其所減少之刑微乎其微，與其他類型案件之
    間之待遇，差異過於懸殊，不公之處，昭然可見，有違公平
    原則，爰懇請法院更為合理公平之裁定云云。
三、按法律上屬於自由裁量事項，尚非概無法律性之拘束，在法
    律上有其外部界限及內部界限。前者法律之具體規定，使法
    院得以具體選擇為適當裁判，此為自由裁量之外部界限。後
    者法院為自由裁量時，應考量法律之目的，法律秩序之理念
    所在，此為自由裁量之內部界限。法院為裁判時，兩者均不
    得有所踰越（最高法院92年度臺非字第187號判決意旨參照
    ）。
四、經查，原裁定以抗告人施宇軒先後犯如原裁定附表編號1至3
    所示各罪，經分別判處如其附表所示之刑確定，檢察官聲請
    原審法院定其應執行之刑，經原審法院認聲請為正當，就原
    裁定附表編號1至3所示之罪，定其應執行刑為有期徒刑6月
    ，如易科罰金，以新臺幣1000元折算1日。是原裁定所定之
    應執行刑，係在各宣告刑之最長期（4月）以上，各刑合併
    之刑期（9月）以下，合於刑法第51條第5款規定所定之外部
    界限，復未逾自由裁量之內部界限，並依法諭知有期徒刑如
    易科罰金之折算標準，揆諸前揭說明，依法並無違誤。抗告
    意旨徒憑己見，比附攀引他案量刑，漫詞指摘原裁定不當，
    為無理由，應予駁回。
據上論斷，應依刑事訴訟法第412條，裁定如主文。
中    華    民    國   100    年    11    月    30    日
                  刑事第二十五庭審判長法  官  黃瑞華
                                      法  官  許文章
                                      法  官  高玉舜
以上正本證明與原本無異。
如不服本裁定，應於收受送達後五日內向本院提出抗告狀。
                                      書記官  許雅淩
中    華    民    國   100    年    11    月    30    日